臺灣基隆地方法院刑事判決　　　　　　　 94年度訴字第278號
公　訴　人　臺灣基隆地方法院檢察署檢察官
被　　　告　甲○○　男　41歲.
上列被告因違反毒品危害防制條例案件，經檢察官提起公訴（94
年度毒偵字第478 、607 號），被告為有罪之陳述，本院合議庭
裁定由受命法官獨任行簡式審判後判決如下：
    主  文
甲○○施用第一級毒品，處有期徒刑捌月，扣案之第一級毒品海
洛因共伍包（驗餘共淨重肆點肆貳公克）均沒收銷燬之；又連續
施用第二級毒品，累犯，處有期徒刑柒月，扣案之安非他命貳包
（共毛重壹點伍公克）均沒收銷燬。應執行有期徒刑壹年貳月
，扣案之第一級毒品海洛因共伍包（驗餘共淨重肆點肆貳公克）
、第二級毒品安非他命貳包（共毛重壹點伍公克）均沒收銷燬
之。
    事  實
一、甲○○前因施用毒品案件，經觀察、勒戒後，認無繼續施用
    毒品之傾向，由台灣基隆地方法院檢察署檢察官以88年度偵
    字第4338號、89年度毒偵字第146 號為不起訴處分確定。復
    因施用毒品案件，裁定強制戒治（於91年10月23日期滿執行
    完畢），並由檢察官提起公訴，分別判處有期徒刑5 月、 7
    月及8 月確定，其中有期徒刑5 月、7 月部分定執行刑為有
    期徒刑11月確定，二部分刑期接續執行，而於93年11月3 日
    縮短刑期假釋出監，於94年2 月11日期滿視為執行完畢（就
    連續施用第2 級毒品部分構成累犯，詳下述）。
二、甲○○仍不知戒除毒癮，竟仍基於施用第一級毒品海洛因之
    犯意，於94年1 月28日，在其位於基隆市○○路157 號住處
    ，以將第1 級毒品海洛因放於香菸內，在點火生煙加以吸用
    之方式，施用第1 級毒品海洛因1 次。又另行基於施用第二
    級毒品安非他命之概括犯意，自94年1 月28日起，至同年2
    月15日止，同於上開地點，以將第2 級毒品安非他命置於其
    己有之玻璃球吸食器內，再加熱燃燒產生煙霧而吸食之方式
    ，連續多次施用第二級毒品安非他命，平均2 至3 日施用1
    次。嗣於94年1 月29日13時40分許，為警在基隆市○○路
    122 號前查獲，並扣得第1 級毒品海洛因1 包及第2 級毒品
    安非他命1 包（毛重0.7 公克）。復於同年2 月15日15時許
    ，在基隆市○○路24號前查獲，並扣得第1 級毒品海洛因4
    包及第2 級毒品安非他命1 包（毛重0.65公克），前後2 次
    扣得第1 級毒品海洛因5 包，合計驗餘淨重為4.42公克。
三、案經台北市政府警察局中正1 分局及基隆市警察局第2 分局
    報請臺灣基隆地方法院檢察署檢察官偵查起訴。
    理  由
壹、程序事項
    查本件被告甲○○所犯者非為死刑、無期徒刑、最輕本刑為
    3 年以上有期徒刑之罪或高等法院管轄第一審案件，其於準
    備程序進行中，先就被訴事實為有罪之陳述，經告知其簡式
    審判程序之旨，並聽取公訴人、被告之意見後，本院業已依
    刑事訴訟法第273 條之1 第1 項之規定，裁定由受命法官獨
    任以簡式審判程序進行本案之審理，合先敘明。
貳、實體事項
一、前揭事實業據被告於本院審理時坦承不諱，並有扣案如主文
    所示之物可佐。先後查扣之白色粉末，經法務部調查局鑑定
    ，均屬第1 級毒品海洛因，有該局鑑定通知書2 紙附卷可稽
    。而被告於94 年1月29日為警查獲後所採集之尿液檢體，經
    送請臺灣尖端先進生技醫藥股份有限公司檢驗，結果呈海洛
    因之嗎啡陽性反應（由於海洛因在人體內會代謝成嗎啡，因
    此涉嫌海洛因之吸食者，係檢驗其尿液中之嗎啡反應）、甲
    基安非他命陽性反應；94年2 月15日違警查獲後所採尿液，
    經送請同公司鑑定，則呈安非他命陽性反應，均有該公司濫
    用藥物檢驗報告2 紙附卷可憑，足見被告自白前述施用第一
    級毒品海洛因、第二級毒品安非他命之情節，與事實相符，
    應可採信。又被告前因施用毒品案件，經觀察、勒戒後，認
    無繼續施用毒品之傾向，由臺灣基隆地方法院檢察署檢察官
    以88年度偵字第4371號及89年度偵字第146 號為不起訴處分
    確定。復因施用毒品案件，經觀察、勒戒後，裁定強制戒治
    ，於91年10月23日期滿執行完畢等情，亦有臺灣高等法院被
    告前案紀錄表、前揭不起訴處分書附卷足按。綜上所述，本
    案事證明確，被告於強制戒治執行完畢後，5 年以內再犯施
    用毒品之犯行，堪可認定，應依法論科。
二、論罪科刑：
    (一)查海洛因、安非他命分別係毒品危害防制條例所列管之
        第一級、第二級毒品，此為該條例第2 條第2 項第1 款
        、第2 款所明定；又犯毒品危害防制條例第10條施用毒
        品之罪者，檢察官應聲請法院裁定，令被告入勒戒處所
        觀察、勒戒，經觀察、勒戒後，無繼續施用毒品之傾向
        者，應即釋放，並由檢察官為不起訴處分，有繼續施用
        毒品之傾向者，則由檢察官先聲請法院裁定令入戒治處
        所施以強制戒治，俟強制戒治期滿，再行釋放，並由檢
        察官為不起訴處分；而依前開規定觀察勒戒或強制戒治
        執行完畢釋放後，5 年內再犯施用毒品之罪者，檢察官
        應依法追訴，毒品危害防制條例第20條第1 項、第2 項
        、第23條第2項分別定有明文。
    (二)核被告於強制戒治執行完畢後，5 年以內再犯施用第 1
        級毒品海洛因、第2 級毒品安非他命之行為，係犯毒品
        危害防制條例第10條第1 項之施用第1 級毒品罪、同條
        第2 項之施用第2 級毒品罪。被告持有第1 級毒品海洛
        因、第2 級毒品安非他命之低度行為，應為施用毒品之
        高度行為所吸收，均不另論罪。被告前後多次施用第 2
        級毒品安非他命之犯行，時間緊接，所犯係構成要件相
        同之罪名，顯係基於概括犯意而反覆為之，為連續犯，
        應依刑法第56條之規定，論以一罪，並依法加重其刑。
        公訴人就被告施用第2 級毒品安非他命之犯行雖有部分
        未經起訴，然未據起訴部分與已起訴部分既如前述而有
        連續犯之裁判上一罪關係，應為起訴效力所及，本院依
        法併予審理。又被告所犯上開二罪，犯意各別，行為互
        殊，應予分論併罰。查被告前曾受如事實欄所載有期徒
        刑之執行，此有臺灣高等法院被告前案紀錄表附卷可考
        ，其於有期徒刑執行完畢後5 年以內，再犯本件最重本
        刑為有期徒刑以上之刑之施用第2 級毒品罪（因以1 罪
        論之1 部分犯行落於執行完畢之後），為累犯，應就此
        部分遞予加重其刑（施用第1 級毒品部分尚非執行完畢
        後所犯，不構成累犯，合併說明）。本院審酌被告前述
        素行，及其犯罪之動機、吸食頻率、曾有施用毒品之前
        科仍不知戒除，惟犯罪後坦承犯行、態度良好，且所犯
        之施用毒品犯行乃戕害自己身心健康，並未危及他人等
        一切情狀，分別量處如主文所示之刑，並定其應執行之
        刑。
    (三)扣案之第1 級毒品海洛因共5 包（驗餘共淨重4.42公克
        ），第2 級毒品安非他命2 包（共毛重1.35公克），均
        依毒品危害防制條例第18條第1 項之規定宣告沒收銷燬
        。
據上論斷，應依刑事訴訟法第273 條之1 第1 項、第299 條第 1
項前段，毒品危害防制條例第10條第1 項、第2 項、第18條第 1
項前段，刑法第11條前段、第56條、第47條、第51條第5 款判決
如主文。
本案經檢察官樊家妍到庭執行職務。
中　　華　　民　　國　　94　　年　　6 　　月　　30    日
                  刑事第一庭法  官  邱志平
以上正本證明與原本無異。
對於本件判決如有不服，應於收受送達後10日內，向本院提出上
訴書狀，上訴於臺灣高等法院，並按他造當事人之人數附具繕本
。
中　　華　　民　　國　　94　　年　　6 　　月　　30　　日
                            書記官  彭淑芳
附錄論罪法條：
毒品危害防制條例第10條第1項、第2項：
施用第一級毒品者，處 6 月以上 5 年以下有期徒刑。
施用第二級毒品者，處 3 年以下有期徒刑。
